【裁判字號】    94,交訴,117
【裁判日期】    950315
【裁判案由】    肇事遺棄罪等
【裁判全文】
臺灣桃園地方法院刑事判決             94年度交訴字第117號
公  訴  人  台灣桃園地方法院檢察署檢察官
被      告  丙○○
                      號
上列被告因肇事遺棄等案件，經檢察官提起公訴（94年度偵字第
12379 號、94年度偵字第14386 號），被告於本院準備程序進行
中，就被訴之事實為有罪之陳述，經本院告知簡式審判程序意旨
，並聽取公訴人及被告之意見後，本院合議庭裁定依簡式審判程
序審理，本院判決如下：
    主  文
丙○○因過失傷害人，累犯，處有期徒刑肆月；又駕駛動力交通
工具肇事，致人受傷而逃逸，累犯，處有期徒刑捌月。應執行有
期徒刑拾月。
    事    實
一、丙○○前曾於民國八十九年間因違反槍砲彈藥刀械管制條例
    案件，經本院於89年11月16日以89年度訴字第1286號判決判
    處有期徒刑1 年2 月，併科罰金50,000元確定，於91年4 月
    24日縮短刑期假釋出監付保護管束，於91年7 月7 日保護管
    束期滿視為執行完畢，仍不知悔改，於94年5 月30日下午4
    時20分許，駕駛車牌號碼P9-4026 號自小客車沿桃園縣桃園
    市○○路往愛三街（即由南往北）方向行駛，在行經桃園縣
    桃園市○○路14號力行路與埔新路之無號誌交岔路口時，本
    應注意行經無號誌之交岔路口，應減速慢行，作隨時停車之
    準備，又應注意車前狀況，隨即採取必要之措施，且依當時
    天候晴、日間自然光線、路面乾燥、無缺陷及障礙物、視距
    良好等一切情狀，並無使之不能注意之情事，竟疏未注意減
    速慢行及注意車前狀況，適有乙○○正騎乘車牌號碼RG6-10
    6 號機車亦沿桃園縣桃園市○○路往中正路（即由西往東）
    方向直行至前開力行路與埔新路之無號誌交岔路口，乙○○
    亦疏未注意行經無號誌交岔路口，屬左方直行車應暫停讓右
    方直行車之丙○○所駕駛之車牌號碼P9-4026 號自用小客車
    先行而2 車發生碰撞，造成乙○○人車倒地，機車又向對向
    車道滑行，撞及行人甲○○，造成乙○○受有右臀部挫傷、
    甲○○受有右下肢脛骨開放性骨折之傷害。詎丙○○於肇事
    致人受傷後，為規避民、刑事責任，頓起肇事逃逸之故意，
    竟未下車查看，並將乙○○、甲○○送醫、採取救護措施，
    反逕行駕駛上開自用小客車逃離現場。嗣由乙○○記下車號
    報警循線而查獲。
二、案經乙○○、甲○○訴由桃園縣政府警察局桃園分局報請臺
    灣桃園地方法院檢察署檢察官偵查起訴。
    理    由
一、本件被告丙○○所犯肇事遺棄等罪均係死刑、無期徒刑、最
    輕本刑為3 年以上有期徒刑以外之罪，經檢察官提起公訴，
    其於本院行準備程序中就被訴事實為有罪之陳述，經法官告
    知簡式審判程序之旨，並聽取公訴人、被告之意見後，由本
    院合議庭裁定由受命法官獨任行簡式審判程序，合先敘明。
二、上揭犯罪事實，業據被告丙○○於本院審理時坦承不諱，核
    與告訴人乙○○、甲○○指訴情節相符（見94年度偵字第
    12379 號卷第9 頁至第11頁、第14頁），復有敏盛綜合醫院
    診斷證明書、道路交通事故現場圖、道路交通事故調查報告
    表 (一)( 二)、疑似道路交通事故肇事逃逸追查表、車禍現
    場照片等資料在卷可稽，足見被告前開自白確與事實相符，
    堪以採信。又按車輛行經無號誌之交岔路口，應減速慢行，
    作隨時停車之準備，汽車駕駛人應注意車前狀況，並隨時採
    取必要之安全措施，道路交通安全規則第93條第1 項第2 款
    第94條第3 項規定甚明。被告丙○○於上揭時、地，駕駛上
    開車輛行經上開路段，依法即負有上項注意義務；再觀諸卷
    附之道路交通事故調查報告表所示，肇事當時天候晴、日間
    自然光線、路面乾燥、無缺陷及障礙物、視距良好等一切情
    狀，並無使之不能注意之情事存在，被告應能確切掌握車前
    人、車動態，被告竟疏未注意前開行車規定，駕駛車輛行經
    前開路段未注意車前狀況，撞及同向前方停等紅燈被害人所
    騎之機車，致生本件車禍，其有過失甚明；再被害人乙○○
    、甲○○係因本件車禍受有上揭傷害之結果，被害人所受之
    傷害結果與被告之過失行為間顯有相當因果關係，被告自應
    負過失傷害人之責。再按車輛行經無號誌之交岔路口，左方
    車應暫停讓右方車先行，道路交通安全規則第102條第1 項
    第2 款規定甚明，而本件路段為無號誌交岔路口，此有前揭
    道路交通事故現場圖及現場相片在卷可參，被害人乙○○亦
    應遵守上開規定，謹慎騎乘機車，惟其亦無不能注意之情事
    ，竟疏於注意，致未讓右方之被告所駕駛車輛先行，對本件
    事故之發生亦有過失，然此僅係能否減免被告民事賠償責任
    之問題，被告尚難因此而得解免其過失刑責，附此敘明。綜
    上所述，本件事證已明，被告犯行已可認定，應依法論科。
三、核被告丙○○之所為，係犯刑法第284 條第1 項前段之過失
    傷害罪、第185 條之4 駕駛動力交通工具肇事致人傷而逃逸
    罪。被告前有如事實欄所示之科刑及執行情形，有其臺灣高
    等法院被告前案紀錄表1 份附卷可稽，其於前案有期徒刑執
    行完畢後，5 年內再犯本件有期徒刑以上之刑之2 罪，均為
    累犯，並均應依刑法第47條規定加重其刑。又其所犯過失傷
    害、駕駛動力交通工具肇事致人傷而逃逸2 罪，犯意各別，
    行為互殊，應分論併罰。爰審酌被告疏未遵守交通安全規則
    及注意車前狀況，隨時採取必要之安全措施，致告訴人所受
    傷勢非屬嚴重，及告訴人乙○○左方車未讓被告右方直行車
    先行於此車禍之發生亦有過失，且被告於肇事並致人傷害後
    ，竟未對之施以必要之救助而逃離現場，置他人生命、身體
    、健康於不顧，迄今尚未與被害人等達成民事和解賠償其損
    害，及念其犯後坦承犯行，犯後態度尚可等一切情狀，分別
    量處如主文所示之刑，並定應執行之刑。
據上論斷，應依刑事訴訟法第273 條之1 第1 項、第299 條第1
項前段，刑法第284 條第1 項前段、第185 條之4 、第47條、第
51 條 第5 款，罰金罰鍰提高標準條例第1 條前段，判決如主文
。
本案經檢察官蔡孟利到庭執行職務。
中    華    民    國    95    年    3     月    15    日
                  交通法庭  法  官  朱美璘
以上正本證明與原本無異
如不服本判決書應於送達後10日內向本院提出上訴狀
                            書記官  楊鳳滿
中    華    民    國    95    年    3     月    16    日
附錄本案論罪科刑法條：
刑法第284條第1項：
因過失傷害人者，處六月以下有期徒刑、拘役或五百元以下罰金
，致重傷者，處一年以下有期徒刑、拘役或五百元以下罰金。
刑法第185條之4：
駕駛動力交通工具肇事，致人死傷而逃逸者，處六月以上五年以
下有期徒刑。


司法院資訊處製作；財團法人民間司法改革基金會備份。
